Immeubles et bâtiments départementaux, mobilier départemental, service départemental d'architecture
Archives départementales du Gers
- Service départemental d'architecture., 1798-1947; 4 N 3 - 107
  - Prisons., 1801-1940; 4 N 43 - 54
    - Auch, maison d'arrêt., 1801-1939; 4 N 44 - 45
      - Travaux, devis estimatifs, salubrité et sûreté (plans n° 1072-1073) (1836-1839), états des ouvrages faits (1840-1850). Aménagements liés à l'afflux de prisonniers, rapport (1851), états des ouvrages faits (1852-1856). Nouvelle prison, enquête, expropriations, litige (1853-1869), entretien. Aménagements (1860-1897), chemin de ronde, éclairage (1868), chauffage (1861-1869), fantassins, casernement (1872-1874), chapelle (1882-1885), mur d'enceinte, réparation (1885-1887), sonnerie électrique d'appel (1890-1897). Réparations, rapports (1930-1939)., 1836-1939; 4 N 45
    - Condom, maison d'arrêt., 1833-1940; 4 N 46 - 47
      - Travaux d'entretien, devis, adjudication, réception, correspondance., 1912-1840; 4 N 46
      - Nouvelle maison d'arrêt, construction dans l'orangerie de l'ancien évêché, estimation (plan n° 1074). Calcul des terrasses bordant le boulevard de Gelle (plan n° 1075) (1833). Échange de la prison contre le jardin de l'évêché appartenant à la commune, expertise (plan n°1076) (1835). Projet de construction, devis estimatif (plan n° 1077), adjudication, états des ouvrages faits, rapports, appropriation au régime pénitentiaire (plan n° 1078) (plan de masse n° 1079) (1840), transfert des prisonniers, situation des travaux, rapport (1840), aménagements, devis, états, buanderie (plan n° 1080), puits, chapelle (1841-1911). Ancienne prison, réutilisation (plan n° 1084) (1938-1940)., 1833-1940; 4 N 47
    - Lectoure, maison d'arrêt., 1801-1926; 4 N 48 - 50
      - Maison d'arrêt sise sous les salles du sénéchal (plan n° 1085), travaux, réparations, devis, nécessité de translation., 1801-1817; 4 N 48
      - Projet d'établissement dans l'ancien couvent des cordeliers, devis de construction (plans n° 1086-1089), réception des travaux (21 mai 1821), certificats des ouvrages exécutés (1821-1824)., 4 N 49
      - Travaux d'entretien, projet d'agrandissement (1833), réparations (1837-1850), projet d'agrandissement (1856-1858), devis (plans n°1090-1091), entretien et réparations (1860-1911) (élévation n° 1092) (1877) (plan n° 1092/1) (1926)., 1833-1926; 4 N 50
    - Lombez, maison d'arrêt., 1813-1899; 4 N 51 - 52
      - Travaux d'entretien (1813-1823), insalubrité, nécessité de local (plan n° 1093) (1823). Choix de la maison Barthe, partiellement gendarmerie (plans n° 1094-1095). Projet d'y abriter la maison d'arrêt, la gendarmerie, le tribunal civil, détail estimatif des travaux, adjudication. Achat de la maison Barthe (10 juillet 1824), travaux, réception définitive (19 février 1827)., 1813-1827; 4 N 51
      - Réparations (1832-1839). Projet d'agrandissement (plan n° 1096) (1839), travaux d'aménagement et d'entretien (1840-1899)., 1832-1899; 4 N 52
    - Mirande, maison d'arrêt., 1807-1940; 4 N 53 - 54
      - Prison occupant la tour de la porte de ville nord et le petit bâtiment attenant, travaux, devis estimatifs (1807), mauvais état constaté (1814), défaut de sûreté et de salubrité, travaux (1816-1817), état estimatif, expertise (1818). Acquisition de la maison Barbier (1819- 1820), travaux (1822-1831), réparations et améliorations, devis, rapport (plans n° 1097-1098) (1833-1834), exhaussement des murs (1835), réparations (1839-1849). Nécessité d'une construction nouvelle, rapport de l'architecte départemental (1855)., 1807-1855; 4 N 53
      - Projet de construction (plans n° 1099-1103) (1866), rapport explicatif (plans n° 1104-1106) (1868), projet rectifié, devis (plans n° 1107-1108-1109-1110) (1869), chambre pour l'armée (1870), travaux, strict entretien (1871). Construction, enquête (1872-1873), état actuel, rapport détaillé. Régime cellulaire, instauration (loi 1875), surcoût, projet bloqué (1879). Réparations (1884). Ajournement du projet de construction, travaux (1880-1896, 1911). Réutilisation (1940)., 1866-1940; 4 N 54
  - Casernes de gendarmerie., 1801-1940; 4 N 55 - 91
    - Affaires générales.- Travaux, documents communs à plusieurs casernes situées dans différents arrondissements, tableaux, correspondance, rapports (1835-1896) et (1922-1940). Notices du casernement, tableau des loyers (an IX, 1835-1843, 1876, 1924-1927). Casernes, politique d'acquisition des bâtiments (1872), états de situation du casernement, tableaux par arrondissements (1891-1899). Instructions (1841-1903), instructions concernant les locations (1932-1935), états des sommes à payer par l'État pour le loyer des casernes (1932-1940)., an IX-1940; 4 N 55
    - Aignan, caserne.- Location (1869-1876). Acquisition par le département (1876). Travaux (1887-1896), rapports, travaux (1911, 1922) (1934-1939)., 1869-1939; 4 N 56
    - Auch, caserne., 1808-1922; 4 N 57 - 60
      - Travaux, comptes des ouvrages effectués (1808), devis, correspondance. Casernement en logements isolés. Choix du couvent des cordeliers, déjà magasin de fourrage et manutention de vivres (1816). Écuries, devis (plans n° 1112-1113 et élévation n° 1114) (1816), comptes définitifs (1818-1819), rapport fait au conseil des bâtiments civils (plans n° 1115-1118) (1820)., 1808-1920; 4 N 57
      - Travaux, devis, situations, adjudication, états de situation (1821-1822), travaux (1820-1836, 1840). Cloître des cordeliers, démolition, devis (1841-1843)., 1820-1843; 4 N 58
      - Devis, rapports, situations (plans n° 1119-1122)., 1840-1899; 4 N 59
      - Installation dans l'ancienne école normale, devis (plans n° 1123-1125) (1892-1893), correspondance (schéma joint n° 1126) (1894), réception définitive des travaux le 1er septembre 1895. Travaux complémentaires (1897-1906, 1919) (plans n° 1127-1129). Logement supplémentaire (plans n° 1130-1131) (1922)., 1892-1922; 4 N 60
    - Barcelonne-du-Gers.- Bail., 1936-1937; 4 N 61
    - Bassoues, caserne.- Location (1837-1843), travaux, baux, rapports, correspondance (1878-1940). Construction (plans n° 1132-1133) (1909-1912)., 1837-1940; 4 N 62
    - Castéra-Verduzan, caserne.- Location, état descriptif., 1835-1851; 4 N 63
    - Cazaubon, caserne.- Location (1835-1836), travaux (1835-1894)., 4 N 64
    - Cologne.- Travaux (1852, 1856). Baux, travaux, rapports, correspondance (1890-1934)., 1852-1934; 4 N 65
    - Condom.- Travaux, devis (plans n° 1134-1135) (1827-1830). Logis du lieutenant, devis (1848) (plan n° 1136), logement de l'officier (plans n° 1137-1138) (1862). Projet d'installation d'une brigade à pied (plans n° 1139-1144) (1872). Création de chambres de sûreté (plan n° 1145) (1927). Baux, rapports, travaux, correspondance (1883-1940)., 1827-1940; 4 N 66
    - Eauze.- Location, travaux d'entretien (1834-1843). Construction d'une caserne par la commune, projet (plan n° 1146) (1899), avis d'architecte (plans n° 1147-1149), réception des travaux (janvier 1902). Bail, travaux d'entretien (1911, 1929-1940)., 1834-1940; 4 N 67
    - Fleurance.- Location (1835-1838), baux, rapports, travaux, correspondance (1881-1929), contentieux avec le propriétaire (1933). Acquisition par le département (1936), travaux, rapports (1936-1940)., 1835-1940; 4 N 68
    - Gimont, caserne.- Location (1835), travaux (1835-1856). Acquisition par le département (plan n° 1150) (1874). Travaux (1896), travaux, rapports, baux, correspondance (1926-1939)., 1835-1939; 4 N 69
    - Gondrin, caserne.- Acquisition par le département (plans n° 1151-1152) (1873). Expropriation du jardin attenant à la caserne pour le tracé de la voie ferrée Condom-Riscle (1881). Vente de la caserne (1890-1906)., 1873-1906; 4 N 70
    - L'Isle-Jourdain, caserne.- Ancien couvent des cordeliers, location, travaux (1818-1838), baux, descriptif du casernement (1882-1899), proposition de vente (1905). Projet d'achat du couvent des soeurs de Notre-Dame, description (plan n° 1153) (1905). Nouvelle location (1906), location d'un logement extérieur (1907), baux (1908-1936). Projet avorté d'achat de la caserne par le département (plans n° 1154/1-1154/4) (1936). Changement de propriétaires (1940)., 1818-1940; 4 N 71
    - L'Isle-de-Noé, caserne: baux, rapports, correspondance (1878-1930). Jegun, caserne: Pas d'autres documents que les plans n° 1155-1156 (1901) et la carte postale, 6 FI-32162-14., 4 N 72
    - Lectoure, caserne., 1827-1940; 4 N 73 - 74
      - Propriété Bourgade, mise en vente (1827), projet préfectoral d'achat comme caserne (plan n° 1157) (1827-1828), achat (1829), casernement, rapport (1829). Caserne, construction, devis (plan n°1158) (1830), travaux (plans n° 1159 et 1160) (1831-1832), travaux supplémentaires, extension, soubassements (plan n° 1161) (plans n° 1162-1164) réception définitive (1832). Réparations (plan n° 1165) (1834-1838), délabrement, travaux (1839)., 1827-1839; 4 N 73
      - Travaux (1840-1856), projet d'agrandissement (1873, 1876), projet d'acquisition d'une maison (1876-1878). Projet d'exhaussement (plans n° 1166-1179) (1878), réception définitive (1879). Logement d'officier, location (1884-1896). Caserne, réparations (1896-1901, 1914-1939) (plans n° 1170-1171)., 1839-1940; 4 N 74
    - Lombez, caserne.- Travaux, réparations, agrandissement (1827-1870). Logements de nouveaux gendarmes (plan n° 1172) (1894-1897). Travaux, entretien (1911-1933). Logement attribué dans la sous-préfecture (plan n° 1173 (1929). Section de Lombez supprimée (1933), travaux (1938). Location à l'État (1939)., 1827-1939; 4 N 75
    - Marciac, caserne.- Location (1837-1838, 1870), descriptif et bail (1871-1872). Projet d'acquisition (1873-1874) (plan n° 1174), tractations, travaux (plan n° 1175) (1872). Acquisition (1875), travaux (plan n° 1176) (1890-1940)., 1837-1940; 4 N 76
    - Masseube.- Location (1843), projet départemental d'acquisition (1875), baux (1871-1934)., 1843-1934; 4 N 77
    - Mauvezin, caserne.- Ancien couvent, proposition de vente par le propriétaire, estimation (1827), location (1835-1841), travaux (1856). Offre de vente (plans n° 1177-1178) (1905), acte de vente (1906). Travaux, baux (1907-1908, 1932-1939)., 1827-1939; 4 N 78
    - Miélan, caserne.- Poste provisoire, local, état descriptif, location (1836-1838). Vente au département (1867), travaux (1868-1873), dépôt de sûreté, plan et élévation dessinés sur le rapport (plan n° 1179) (1871). Travaux (1875-1940)., 1836-1940; 4 N 79
    - Miradoux, caserne.- Absence de local pour les gendarmes (1843), travaux d'entretien (1856). Acquisition, projet (plan n° 1180) (1886), descriptif (1887). Vente (1888). Travaux (1888-1896) (plan n° 1181) (1896 -1939)., 1843-1939; 4 N 80
    - Mirande, caserne. Jardin à acquérir pour agrandissement, croquis sur courrier (plan n° 1182) (1826), caserne, agrandissement et reconstruction, descriptif, devis (plans n° 1183-1184) (1826), adjudication (1827), entretien, réparations (1830-1872). Installation d'une brigade à pied (plans n° 1185-1188) (1889), réparations, entretien (1889), installation de la brigade à pied (plan n° 1189) (1891), travaux (1905). Projet de reconstruction (1906-1913), projet de surélévation (plans n° 1193-1193/1-1194/2) (1914). Projet d'achat de la maison Godon (plans n° 1191/1-1191/5) (1913-1916). Projet d'installation dans la caserne Laubadère désaffectée (plans n° 1192/1- 1197) (1925-1930). Vente par le département à l'État (1936), travaux (1938-1940)., 1826-1940; 4 N 81
    - Montréal, caserne.- Projet d'acquisition, rapport (1875), réparations (1896-1897)., 1875-1897; 4 N 82
    - Nogaro, caserne.- Problème de voisinage (1836). État et bail (1842). Travaux (plan n°1198) (1896). Proposition de vente au département (1920), travaux, mise en demeure (1921). Achat (1925), travaux (1925-1933), grosses réparations (1937-1939)., 1836-1939; 4 N 83
    - Plaisance, caserne.- Location, états descriptifs, baux (1837-1873). Chambre de sûreté (1873). Projet d'installation dans la mairie (plans n° 1199-1200) (1873), devis, abandon. Maintien du bail pour la maison Gariépuy, choix entre la maison Gariépuy et la maison Payssé (plans n° 1201-1202) (1889). Acquisition de la maison Payssé (août 1889). Travaux (1889-1890), travaux d'entretien (1922-1933), rapports (1936). Baux (1932-1939)., 1837-1939; 4 N 84
    - Riscle, caserne.- Location, état descriptif, manque de chambre de sûreté. Réparations nécessaires (1836). Proposition de vente du bâtiment, rapport de l'architecte départemental (plan n° 1203) (1873). Proposition de loger la gendarmerie dans une autre maison, baux (1876-1912), travaux d'entretien (1938)., 1836-1938; 4 N 85
    - Saint-Clar, caserne.- Bail (1843), baux maison Lannès (1882). Insalubrité, rapport (plan n°1204) (1899), préférence sans suite pour la maison Laforgue (plan n°1205) (1899). Travaux (1907). Projet d'acquisition de la maison Lannès, rapport (plan n° 1206) (1921), projet d'acquisition (plan n°1207) (1934). Acquisition (1937), travaux (1939-1940)., 1843-1940; 4 N 86
    - Samatan, caserne.- Travaux d'entretien (1856), baux, correspondance, rapports, travaux (1876-1903). Maison Cousse (plan n° 1208) rapport (1903), offre de vente (1933), projet d'achat par le département (1939). Achat (1940)., 1856-1940; 4 N 87
    - Saramon, caserne.- Fumier, gêne (1836). Casernement, maison à louer, état descriptif (1841). Casernement (1871), offre de vente (plan n° 1209) (1872), rapport de l'architecte départemental (plans n° 1210-1214) (1872-1873)., 1836-1873; 4 N 88
    - Seissan, caserne.- Baux, correspondance (1890-1905). Proposition non suivie de M. Tourné de louer sa maison à la brigade (plan n° 1215); rapport de l'architecte départemental (plan n° 1216) (1908). Maintien dans la maison Lacoste, baux (1908-1932)., 1890-1932; 4 N 89
    - Valence-sur-Baïse, caserne.- Location (1868). Acquisition (plan n° 1217) (1872-1873), devis de l'architecte départemental, rapport, travaux, estimation (1873), réparations (1886-1897). Logements, travaux d'agrandissement (plans n° 1218-1220) (1923, 1924), entretien (1933)., 1868-1933; 4 N 90
    - Vic-Fezensac, caserne.- Acquisition de la maison Dubourdieu (plans n° 1221-1222) estimation de l'architecte départemental (1827), devis estimatif des travaux (plan n° 1223) (1828), travaux d'agrandissement (1828), travaux de restauration (1829-1849). Travaux d'agrandissement (1851), chambre de sûreté (1870). Demande de construction d'une infirmerie pour chevaux (1891). Inondation, dégâts, rapport (plan n° 1228) (1897); rez-de-chaussée: projet de transformation (plan n° 1227) (1898). Reconstruction, projet, devis (plans, coupes et élévation n° 1224-67 1226) (1898), travaux (1899-1900), réception définitive (1901), projet d'aménagement. Baux (1931-1939), travaux d'entretien (1932-1933)., 1827-1939; 4 N 91
  - Auch, dépôt de mendicité., 1798-1822; 4 N 92 - 93
    - Affaires générales. Circulaires et instructions ministérielles, correspondance (an VII-1809). Dénombrement des pauvres, ressources affectées, tableaux par arrondissements et par communes (1808-1809), ressources et dépenses (1812-1813). Bâtiment de 1770: travaux, correspondance, devis estimatifs, états des ouvrages faits, rapports (plan n° 1236) (an VIII-1818). Appareil de fumigation pour maladies cutanées, installation, correspondance (1817-1818). Bain-douche pour les fous (1818)., an VII-1818; 4 N 92
    - Nouveau dépôt de mendicité, sites potentiels: ancien couvent des capucins du Seilhan à Auch et ancien couvent des dominicaines de Prouilhan près de Condom. Correspondance et rapports concernant les deux sites (plans n° 1229 à 1235) (1808-1810). Ancien couvent de Prouilhan, rapports, procès-verbal d'estimation (1810). Architecte bordelais Combes recommandé par le ministère de l'Intérieur (1810). État des réparations à faire, devis (plans n° 1237-1239) (1810-1813). Ancien couvent du Seilhan, retenu (mendiants moins nombreux que prévu) (1811). Demandes d'emploi dans ce dépôt (1812). Correspondance de l'architecte Combes (1810-1818) (mort en mars 1818). Acquisition du Seilhan (26 novembre 1818), correspondance (plans n° 1235 et 1240-1242). Travaux, correspondance, adjudication, état de situation (1818-1822)., 1808-1822; 4 N 93
  - Auch, maison de secours départementale., 1821-1860; 4 N 94 - 96
    - Maison de secours départementale, travaux, état des ouvrages faits, buanderie et cabinet de bains (1821), lavoir, devis estimatif (plan n° 1243) (1822). Construction de 22 loges pour les fous, devis estimatif (1828), projet de construction de 20 loges pour les fous (plan n° 1244) exposé et devis estimatif (1828), rapport sur les projets (plan n° 1247) (1829), projet de construction de 28 loges pour les aliénés (plan n° 1245) agrandissement, expropriations (plans n° 1248-1249) (1831), construction des 28 loges, devis estimatif (plan n° 1246) adjudications (1831)., 1821-1831; 4 N 94
    - Construction d'un quartier d'aliénés dans la maison de secours départementale, rapport, devis (plans n° 1250-1252) adjudication (1832), grille en fer (plan n° 1253) (1832). Construction du quartier des aliénés, bordereau de prix, adjudication (1833), état des ouvrages faits (1834). Inondation, dégâts, estimation, devis (1836-1837), tableau des demandes adressées au conseil général, réparations (1838), travaux exécutés (1839), conversion de latrines en loges (1840). Ancienne chapelle des capucins, projet d'agrandissement (1840)., 1832-1840; 4 N 95
    - Commission administrative de la maison de secours, délibération, correspondance (1841-1843). Achèvement de l'aile nord du nouveau quartier d'aliénés de la maison de secours (1843). Locaux des aliénés insuffisants, rapport, nécessité d'un établissement spécifique (1845). Inondation de juin 1845, réparations (1845-1847). Dénombrement des aliénés, états des chambres et dortoirs avec nombre de lits, état nominatif des aliénés (1846), rapport d'inspection (1847). Agrandissement, estimation d'une prairie voisine (plan n° 1254) (1846), acquisition (1847). État de la maison de secours, rapport (1847), prairie inondable, drainage et lutte contre le Lastran voisin (plan n° 1255) (1848), étude d'ingénieur (1850). Rapport d'inspection générale (1848), nécessité de séparer l'hospice de l'asile et d'agrandir ce dernier (1848). Acquisition de terrains en vue d'agrandissement (plan n° 1256) (1851). Mémoire concernant l'établissement des aliénés (1852). Agrandissement, rapport et cahier des charges de l'architecte départemental (1853). Adjudication (1854), terrains à acquérir, estimatif (1859), expropriation (1860)., 1841-1860; 4 N 96
  - Auch, asile départemental d'aliénés., 1861-1914; 4 N 97 - 100
    - Asile départemental, agrandissement, acquisitions de terrains (plans n° 1257-1262)., 1861-1869; 4 N 97
    - Travaux, galeries de communication couvertes, devis, détail estimatif, rapport (plans n° 1263-1265) (1870).Voirie, alignement (plan n° 1266) (1870). Réfections, construction de dépendance (1870-1876). Mur d'enceinte, travaux, tableau des évasions (1867-1872), rapport, adjudication, construction (1873-1878). Prises d'eau, nécessité (plans n° 1267-1271) (1870) bélier hydraulique ou machine à vapeur, projet (1871). Projet de noria, achat de terrain au bord du Gers (plan n° 1272) (1872-1874), rapport, choix de pompe actionnée par une machine à vapeur (plan n° 1273), correspondance commerciale, rapports (1874-1875). Bassin, construction (plan n° 1275) (vue panoramique n° 1276) (1876-1877). Pépinière (plan n° 1274) aliénation (1873). Voirie, rectifications (plans n° 1277 et 1278) (1878)., 1867-1878; 4 N 98
    - Travaux, buanderie, boulangerie (plan n° 1279), ateliers, mur de clôture, état estimatif, rapport, adjudication., 1880-1889; 4 N 99
    - Travaux, mur de clôture, grille d'entrée avec pavillon, boulangerie (1890-1891). Désinfection, étuve à locomobile avec son pavillon (plan n° 1280) rapport, devis avec photographie de locomobile et schéma explicatif (1894, 1895). Ferme de Villeneuve, travaux, devis, adjudication (plans n° 1281-1283) (1895). Asile, travaux d'entretien (1897-1914)., 1890-1914; 4 N 100
  - Auch, école normale., 1837-1939; 4 N 101 - 103
    - Internat, nécessité, maison Doré, procès-verbal de visite (plans n° 1284-1285) (1837). Maison Baron, proposition de don (1839). Devis d'installation dans la maison Baron (plans n° 1286-1287) ou dans la maison Doré (plan n° 1288) (1839). Acquisition de la maison Doré (1841), travaux d'agrandissement (plans n° 1293-1295) (1842-1843), aile ouest, appropriation et exhaussement, rapport (plan n° 1296) (1843-1844). Travaux, devis (1844), mur d'enceinte, réfection (1844-1846), travaux d'aménagement, réparations (1848-1853). Chapelle, projet de construction (plans n° 1297-1298) (1858). École, agrandissement, devis, rapport (plans n° 1299-1300) (1861). Projet supplémentaire, dortoir, chapelle (plans n° 1301-1305), travaux (1863). Chapelle, achat d'objets du culte, logement d'aumônier (1863- 1874). Travaux d'aménagements, citerne (plan n° 1306) (1878-1879). Atelier du travail du fer (plan n° 1325) (1886). Travaux (1886-1893)., 1837-1893; 4 N 101
    - École normale d'institutrices. Loi du 9 août 1879: école normale d'instituteurs et école normale d'institutrices obligatoires par département dans les 4 ans. Projet d'association entre les départements du Gers et des Hautes-Pyrénées, pour fonder une école normale de filles commune installée à Tarbes (1880-1883). Obligation pour le Gers d'avoir sa propre école normale de filles. Projet d'édification sur un terrain communal, d'abord ancien cimetière, insalubrité, puis à Embaquès (1883). Projet architectural, devis (plans n° 1307-1313). Modifications obtenues par le recteur (plans n° 1314-1317) (1883). Adjudication, école normale complétée par une école annexe et une école maternelle (plans n° 1318-1324) (1884). Travaux et mobilier, devis (1885-1887). Réception des travaux dont ceux de Gabriel Latécoère (père de l'avionneur), litige (1888). Travaux supplémentaires, réception définitive (1890). Travaux restant à faire (1891)., 1880-1891; 4 N 102
    - École normale d'instituteurs. École normale d'institutrices devenue école normale d'instituteurs après réunion des écoles normales du Gers et des Hautes-Pyrénées. Restitution de subvention demandée par la ville d'Auch (1891). Situation matérielle de l'école, rapports (1891). Jardin, partie à vendre (plan n° 1328) (1891). Projet d'aménagement (plans n° 1326-1327, 1329) (1900). Travaux (plans n° 1330-1333) (1901-1903). École normale d'instituteurs, entretien, réparations (1914-1939). Agrandissement, voeu (1911, 1930). Hôpital militaire temporaire n° 14 supprimé, inventaire du matériel remis à l'école et état des déprédations (1916)., 1891-1939; 4 N 103
  - Auch, Archives départementales., 1864-1913; 4 N 104